臺灣臺北地方法院刑事判決
110年度審交易字第321號
公  訴  人  臺灣臺北地方檢察署檢察官
被      告  林濬昶



上列被告因公共危險案件，經檢察官提起公訴（110年度偵字第1
5430號）後，被告於本院審理中就被訴事實為有罪之陳述，經檢
察官聲請改依協商程序而為判決，本院予以同意，判決如下：
    主      文
林濬昶犯吐氣所含酒精濃度達每公升零點二五毫克以上，而駕駛
動力交通工具罪，處有期徒刑貳月，如易科罰金，以新臺幣壹仟
元折算壹日，緩刑貳年，緩刑期間應支付公庫新臺幣參萬元。
    事實及理由
一、本件犯罪事實及證據，除引用附件檢察官起訴書之記載外，
    另據被告於本院審理時坦承犯行，核其自白，與起訴書所載
    事證相符，可認屬實，本案事證明確，被告犯行堪予認定，
    應依法論科。
二、論罪科刑：
　　核被告所為，係犯刑法第185條之3第1項第1款之吐氣所含酒
    精濃度達0.25毫克以上而駕駛動力交通工具罪。依認罪協商
    結果判決如主文所示，並諭知易科罰金之折算標準。
三、附記事項：
　  被告前未曾因故意犯罪受有期徒刑以上刑之宣告，有臺灣高
    等法院被告前案紀錄表一份在卷可稽，本院認經此偵、審程
    序及科刑宣告後，被告當知所警惕，無再犯之虞，所宣告之
    刑以暫不執行為適當，應依刑法第74條第1項第1款規定，併
    予緩刑諭知，以啟自新，並應於緩刑期間內依刑法第74條第
    2項第4款，依主文所示方式向公庫支付如主文所示之金額，
    且此部分依同法第74條第4項之規定得為民事強制執行名義
    。被告於本案緩刑期間，倘違反上開負擔，情節重大，足認
    有執行刑罰之必要，得依刑法第75條之1第1項第4款規定撤
    銷其緩刑之宣告。
四、協商判決除有刑事訴訟法第455條之4第1項第1款於本訊問程
    序終結前，被告撤銷協商合意或檢察官撤回協商聲請者；第
    2款被告協商之意思非出於自由意志者；第4款被告所犯之罪
    非第455條之2第1項所定得以協商判決者；第6款被告有其他
    較重之裁判上一罪之犯罪事實者；第7款法院認應諭知免刑
    或免訴、不受理者情形之一，及違反同條第2項「法院應於
    協商合意範圍內為判決；法院為協商判決所科之刑，以宣告
    緩刑或2年以下有期徒刑、拘役或罰金為限」之規定者外，
    檢察官與被告均不得上訴。如有前述得上訴之情形，得自收
    受判決送達之翌日起20日內，向本院提出上訴書狀，上訴於
    第二審法院，併予敘明。
據上論斷，應依刑事訴訟法第455條之2第1項、第455條之8、第4
54條、第455條，刑法第185條之3第1項第1款、第41條第1項前段
、第74條第1項第1款、第2項第4款，判決處刑如主文。
本案經檢察官高文政提起公訴、檢察官邱曉華到庭執行職務。
中    華    民    國    110   年     9    月    23    日
                  刑事第二十庭    法  官  洪英花
以上正本證明與原本無異。
不得上訴。
                                  書記官  洪啟瑞
中    華    民    國    110   年     9    月    23    日
附錄本案論罪科刑依據法條全文：
中華民國刑法第185條之3
駕駛動力交通工具而有下列情形之一者，處 2 年以下有期徒刑
，得併科 20 萬元以下罰金：
一、吐氣所含酒精濃度達每公升零點二五毫克或血液中酒精濃度
    達百分之零點零五以上。
二、有前款以外之其他情事足認服用酒類或其他相類之物，致不
    能安全駕駛。
三、服用毒品、麻醉藥品或其他相類之物，致不能安全駕駛。
因而致人於死者，處 3 年以上 10 年以下有期徒刑；致重傷者
，處 1 年以上 7 年以下有期徒刑。
曾犯本條或陸海空軍刑法第 54 條之罪，經有罪判決確定或經緩
起訴處分確定，於五年內再犯第 1 項之罪因而致人於死者，處
無期徒刑或 5 年以上有期徒刑；致重傷者，處 3 年以上 10 年
以下有期徒刑。
附件： 
臺灣臺北地方檢察署檢察官起訴書
                                    110年度偵字第15430號
　　被　　　告　林濬昶　男　44歲（民國00年00月0日生）
　　　　　　　　　　　　住新北市○○區○○街000○0號
　　　　　　　　　　　　居新北市○○區○○○路0段00號18
　　　　　　　　　　　　　樓之1
　　　　　　　　　　　　國民身分證統一編號：Z000000000號
上列被告因不能安全駕駛案件，已經偵查終結，認應提起公訴，
茲將犯罪事實及證據並所犯法條分敘如下：
　　　　犯罪事實
一、林濬昶於民國110年4月22日19時許起至同日21時30分許止，
    在
　　新北市永和區豫溪街之外婆家中食用摻有米酒成分之燒酒蝦
    與麻油腰子，明知吐氣所含酒精濃度已達每公升0.25毫克以
    上者，不得駕駛動力交通工具，仍於同日23時40分許，自上
    開處所附近駕駛車牌號碼000-0000號自用小客車上路。於翌
    (23)日0時19分許，行經臺北市大安區新生南路3段與辛亥路
    口為警攔查，並測得其吐氣酒精濃度含量達每公升0.25毫克
    而查獲。
二、案經臺北市政府警察局大安分局報告偵辦。
　　　　證據並所犯法條
一、證據清單及待證事實：
編號 證據名稱 待證事實 1 被告林濬昶之供述 坦承於上開時地食用含米酒成分之食物後，駕駛車號000-0000號自用小客車上路之事實，惟否認犯罪，辯稱：不知道是否犯罪云云。 2 酒精濃度測試列印表、吐氣酒精測試器檢定合格證書、臺北市政府警察局呼氣酒精濃度檢測暨拒測法律效果確認單、臺北市政府警察局舉發違反道路交通管理事件通知單 被告經警施以吐氣酒精濃度測試，測得其吐氣酒精濃度達每公升0.25毫克之事實。 
二、核被告林濬昶所為，係犯刑法第185條之3第1項第1款之服用
    酒類不能安全駕駛動力交通工具罪嫌。
三、依刑事訴訟法第251條第1項提起公訴。
　　此　致
臺灣臺北地方法院
中　　華　　民　　國　 110　　年　　6 　　月　　29　　日
　　　　　　　　　　　　　　　檢　察　官　高文政
本件正本證明與原本無異
中　　華　　民　　國　 110　  年　  7　   月    15    日
                              書  記  官  張庭瑜
附錄本案所犯法條全文
中華民國刑法第185條之3
駕駛動力交通工具而有下列情形之一者，處 2 年以下有期徒刑
，得併科 20 萬元以下罰金：
一、吐氣所含酒精濃度達每公升零點二五毫克或血液中酒精濃度
    達百分之零點零五以上。
二、有前款以外之其他情事足認服用酒類或其他相類之物，致不
    能安全駕駛。
三、服用毒品、麻醉藥品或其他相類之物，致不能安全駕駛。
因而致人於死者，處 3 年以上 10 年以下有期徒刑；致重傷者
，處 1 年以上 7 年以下有期徒刑。
曾犯本條或陸海空軍刑法第 54 條之罪，經有罪判決確定或經緩
起訴處分確定，於五年內再犯第 1 項之罪因而致人於死者，處
無期徒刑或 5 年以上有期徒刑；致重傷者，處 3 年以上 10 年
以下有期徒刑。